【裁判字號】    97,訴,859
【裁判日期】    971106
【裁判案由】    給付電信費用
【裁判全文】
臺灣臺中地方法院民事判決               97年度訴字第859號
原      告  亞太電信股份有限公司
法定代理人  甲○○（係原告公司董事長東元電機股份有限公司
訴訟代理人  乙○○
被      告  誠泰電信股份有限公司
法定代理人  丙○○
訴訟代理人  陳惠伶律師
複代理人    王秋霜律師
上列當事人間請求給付電信費用事件，本院於民國97年10月16日
言詞辯論終結，判決如下：
    主      文
被告應給付原告新臺幣壹佰零捌萬陸仟柒佰陸拾玖元，及自民國
97年4月12日起至清償日止按週年利率5%計算之利息。
訴訟費用（除減縮部分外）新臺幣壹萬壹仟柒佰玖拾壹元由被告
負擔。
本判決於原告以新臺幣拾陸萬仟元為被告供擔保後，得假執
行。但被告以新臺幣壹佰零捌萬陸仟柒佰陸拾玖元為原告預供擔
保，得免為假執行。
    事實及理由
壹、程序方面：按訴狀送達後，原告不得將原訴變更或追加他訴
    ，但擴張或減縮應受判決事項之聲明者，不在此限，民事訴
    訟法第255 條第1 項第3 款定有明文。原告起訴聲明原請求
    被告應給付新台幣（下同）1,132,842 元及按週年利率12%
    計算之遲延利息，於訴狀送達後減縮聲明請求被告給付如後
    述，自應准許，合先敘明。
貳、兩造爭執要旨：
一、原告主張略以：被告公司於民國94年4 月18日與原告公司（
    96年12月3日更名前原名稱亞太固網寬頻股份有限公司）簽
    訂「電信服務合約書」兩份，由原告提供國際電信服務及08
    0 免付費電信服務，依合約書第2.6 條約定，被告應於計費
    周期結束日起25日前日前，按原告所交付之發票金額電匯電
    信費用至原告指定帳戶，或以同日到期支票給付。而被告迄
    至96年8 月份尚積欠電信費用新臺幣（下同）1,086,769元
    ，為此求予如數給付等語。並聲明：除假執行擔保金額外，
    如主文所示。
二、被告抗辯略以：本件係訴外人廖子賜（原名廖益賜）與被告
    法定代理人談及要合作設立公司，並由廖子賜委託會計事務
    所申請設立登記被告公司，其後因合作案件無實行，廖子賜
    稱公司就放著不要營業。而原告提出之系爭電信服務合約書
    ，其上手寫「丙○○」三個字並非被告法定代理人本人簽寫
    ，亦無授權他人簽立，顯係廖子賜擅以被告公司名義簽立，
    原告提出之支票均是廖子賜所為。而廖子賜既非被告公司之
    董監事，亦未經被告公司法定代理人授權為任何法律行為，
    原告基於廖子賜擅自以被告公司名義「無權代表」、「無權
    代理」所簽立之契約，請求被告公司履行契約，自屬無理由
    。又本件兩份電信合約分為國際電信服務及080 免付費電信
    服務，二者如何區別未見原告說明，而原告提出之發票「品
    名」欄，記載「互連國內拆帳收入」、「互連國際拆帳收入
    」，而不知其內容為何，無從瞭解是否與原告提供之電信服
    務內容有關，原告以自行製作之發票請求給付電信服務費，
    亦無理由等語。並聲明：駁回原告之訴；如受不利之判決，
    請准提供擔保宣告免予假執行。
參、得心證之理由：
一、原告主張之事實，業據提出與所述相符之電信服務合約書2
    件、電信服務費用帳單、對帳明細表、統一發票及被告公司
    簽發之支票為憑。且證人劉立偉並就本件電信服務合約證述
    略以：被告係第2 類電信業者，原告是第1 類電信業者，第
    一份合約範圍包括互連國內拆帳及互連國際拆帳，均屬非08
    0 費用，電信服務方式由原告提供語音批發轉售服務，類似
    被告購買電信服務分鐘數再賣給消費者。第二份合約是080
    消費者免付費電話，是被告公司向原告申請，以便消費者撥
    打聯繫被告公司使用等語。原告並就系爭國際電信服務費用
    505,676 元、080 免付費電信服務費用581,093 元，分別提
    出其已開立之統一發票及對帳明細（見原告97年7 月15日準
    備書狀，另其中尚有爭議之其他電信服務費用46,073元，因
    不屬上揭國際電信服務、080 免付費電信服務，已據原告陳
    明不予請求，並據以減縮訴之聲明），應可信為真實。
二、雖被告公司以前揭情辭置辯，惟按各當事人就其所主張有利
    於己事實，均應負舉證責任，而原告於起訴原因已有相當之
    證明，被告對其主張如抗辯不實並提出反對之主張者，亦應
    由被告對其反對之主張負證明之責，此為舉證責任分擔之原
    則。原告主張兩造簽立本件電信契約暨因而產生上開費用之
    事實，既已據其提出上開證據方法，而被告公司係第二類電
    信事業業者，有被告公司登記事項卡所營事項欄所載可憑，
    被告復自承其公司由廖子賜合作籌組，並由廖子賜委託會計
    事務所申請設立登記，足見廖子賜係屬實際主導並執行事務
    之人，並獲原告法定代理人同意其事，又兩造茍無系爭電信
    服務契約存在，自無以開立發票人為被告公司之支票，以繳
    交契約所生電信服務費用之必要，因認原告已就其起訴所主
    張原因已有相當之證明。被告辯稱本件電信費用均係廖子賜
    個人所為，對被告公司不生效力云云，自應就其所主張上開
    有利於己事實負舉證之責。而被告就此無非謂系爭電信服務
    合約書上手寫「丙○○」三個字並非被告法定代理人本人簽
    寫，然商業習慣上，契約文件原甚少由法定代理人親自書寫
    ，被告即不得僅憑上情否認本件契約之效力。
三、至於被告所提出台灣板橋地方法院97年度偵字第3386號起訴
    書，所載犯罪事實略謂：廖子賜與鑫錩國際股份有限公司負
    責人胡源昌，多次以鑫錩公司有使用大量行動電話門號及手
    機需求之手法詐騙行動電話門號及手機，先後於96年1 月23
    日、24日、31 日 、2 月16日，均在桃園縣中壢市○○路
    146 號，由廖子賜與胡源昌共同向亞太固網寬頻股份有限公
    司、遠傳電信股份有限公司、臺灣大哥大股份有限公司等電
    信公司人員，誆稱鑫錩公司需用大量行動電話門號供員工聯
    絡使用等，而由胡源昌代表鑫錩公司分別與上開公司簽約，
    上開電信公司即因而分別交付行動電話門號及手機。嗣廖子
    賜及胡源昌除將前開手機出售牟利朋分，再由廖子賜於同年
    4 月10日，在台北縣中和市○○路130 號8 樓，化名廖品豐
    ，與不知情之第2類 電信業者暄宇企業股份有限公司及立鏵
    企業股份有限公司，簽訂語音加值及電信節費契約書，由廖
    子賜提供前揭亞太固網、遠傳電信與臺灣大哥大行動電話門
    號，前開第2 類電信業者則提供電信節費及語音系統服務，
    凡客戶使用電信節費或語音服務後，該第2 類電信業者即可
    向提供門號之電信業者請領「語音空時費」或「帳務處理費
    」等費用，再與廖子賜依契約內容拆帳牟利，其中亞太固網
    因而遭詐得行動電話月租費及違約金共約407,556 元，遠傳
    電信被詐騙通話費及手機費用計約3,200,000 元，而臺灣大
    哥大則遭騙通話費達4,641,949 元等情。然該部分犯罪事實
    ，其時間、地點與本件均不相同，自與本件無關，且廖子賜
    有無施用詐術之詐欺行為，而應負侵權行為損害賠償責任，
    亦與本件被告公司應否負契約責任無涉，被告公司據此主張
    原告僅得向請求侵權行為損害賠償，不得請求被告公司履行
    契約，亦屬無憑。
四、綜上所述，原告於其起訴原因已有相當之證明，而被告公司
    所辯上情，則未提出足使本院信其所主張為真實之證據。從
    而，原告依電信服務契約，請求被告公司給付電信費用合計
    1,086,769 元，及自起訴狀繕本送達翌日即97年4 月12日起
    至清償日止按週年利率5%計算之利息，為有理由，應予准許
    。
五、兩造均陳明願供擔保，聲請宣告假執行及免為假執行，經核
    均無不合，爰分別酌定相當之擔保金額准許之。
六、兩造其餘主張及所提證據，經一一審酌後，認與本院上開論
    斷無涉或無違，不予贅述。
伍、訴訟費用負擔及假執行、免假執行宣告之依據：民事訴訟法
    第78條、第390條第2項、第392條。
中    華    民    國    97    年    11     月    6    日
                  民事第三庭    法  官  林慧貞
正本係照原本作成。
如對本判決上訴，須於判決送達後20日內向本院提出上訴狀。
中    華    民    國    97    年    11    月     6    日
                                書記官  陳美年


司法院資訊處製作；財團法人民間司法改革基金會備份。
